【裁判字號】    94,上易,1531
【裁判日期】    950112
【裁判案由】    竊盜
【裁判全文】
臺灣高等法院臺中分院刑事判決        94年度上易字第1531號
上  訴  人
即  被  告  乙○○
上列上訴人因竊盜案件，不服臺灣臺中地方法院94年度易字第16
09號中華民國94年9月20日第一審判決（起訴案號：臺灣臺中地
方法院檢察署94年度偵字第12178號），提起上訴，本院判決如
下：
    主    文
上訴駁回。
    事    實
一、乙○○基於意圖為自己不法所有之犯意，於民國（下同）94
    年4月29日上午10時30分許，攜帶客觀上可供兇器使用且屬
    乙○○所有之鐵撬及鐵鎚各1支，侵入臺中縣後備司令部所
    管理位在臺中縣后里鄉○里村○○路慈德巷81、82號之建築
    物（無故侵入建築物部分未據告訴），以用鐵撬及鐵鎚拆解
    鐵門及鋁門窗方式，竊取臺中縣後備司令部所管領之鐵門2
    個、鐵捲門2扇、不鏽鋼條8條、鋁條3條、水管10支、不鏽
    鋼水桶1個、抽油煙機1台、瓦斯爐1台，得手後，央請不知
    情之莊明福（涉犯贓物罪部分另經台灣台中地方法院檢察署
    檢察官不起訴處分）駕駛車牌號碼MV-3509號自小貨車行駛
    至上開地點，為乙○○搬運上開竊得之贓物。嗣於94年4月
    29日下午13時30分許，在臺中縣后里鄉○○路與甲后路109
    巷口前為警循線查獲。
二、案經臺中縣警察局大甲分局報請臺灣臺中地方法院檢察署檢
    察官偵查起訴。
    理    由
一、訊據上訴人即被告乙○○矢口否認有上揭犯行，辯稱：伊沒
    有進去，那些東西是人家放在那裡不要伊去撿的，並不是偷
    的，伊沒有使用鐵撬、鐵鎚等工具云云。惟查：
(一)、被告於警詢、偵查及原審對於上開事實均坦承不諱，核與證
    人莊明福於警詢、偵查中之證述、證人即MV-3509號自小貨
    車所有人黃明貴、證人即臺中縣後備司令部列管慈德四村自
    治會幹事甲○○及證人即臺中縣後備司令部拆卸工程外包商
    王文斌於警詢中所證述之情節相符，並有扣案如事實欄所載
    之鐵撬、鐵鎚各1支及贓物認領保管單、扣押物品目錄表、
    照片10張、台中縣後備司令部公告1份等在卷足資佐證，已
    足認被告於警詢、偵查中及原審之自白，核與事實相符，堪
    予採信。
(二)、台中縣後備司令部為維護上開處所公有財產及公共設施之完
    整，特公告「凡進入者均以擅闖及偷竊行為論斷」等事項，
    有該部93年11月30日朔忠字第0930002822號公告影本在卷可
    稽（警卷第26頁），而被告竊取之鐵門2個、鐵捲門2扇、不
    鏽鋼條8條、鋁條3條、水管10支、不鏽鋼水桶1個、抽油煙
    機1台、瓦斯爐1台均係甚有財產價值之物品，是被告辯稱上
    開物品係他人不要的云云，顯非可採。
(三)、又被告係用鐵撬、鐵鎚等物竊取上開物品，亦據被告於偵查
    中供明在卷（偵112號卷第7頁），且上開鐵門、鐵捲門、不
    鏽鋼條、鋁條等物品之拆卸，並非徒手所能為之，確需以鐵
    撬、鐵鎚等工具輔助，此由上開物品之結構及現場照片門扇
    敲擊之情形可知，是被告於上開偵查中之供述應與事實相符
    ，其嗣後翻異前供，自不足取。
(四)、本件事證至臻明確，被告於本院矢口否認犯行，無非卸責之
    詞，均不足採，其犯行洵堪認定，應予依法論科。
二、核被告乙○○所為，係犯刑法第321條第1項第3款之加重竊
    盜罪。原審認被告罪證明確，適用刑法第321條第1項第3款
    、第38條第1項第2款規定，並審酌被告乙○○犯罪之動機、
    目的、手段、品行尚佳，並無不良前科，有台灣台中地方法
    院檢察署刑案資料查註紀錄表1份在卷可按、所生危害及犯
    罪後坦認罪愆，頗具悔意，然犯罪後迄今仍未與被害人達成
    民事和解，取得諒解，犯後態度不佳等一切情狀，量處有期
    徒刑7月。扣案之鐵撬及鐵鎚各1支係為被告乙○○供犯罪所
    用之物，且屬被告所有，已據被告供明在卷，依法均併予宣
    告沒收之。其認事用法及量刑均稱妥適，被告上訴意旨否認
    犯罪及以量刑太重指摘原判決不當，為無理由，應予駁回。
據上論結，應依刑事訴訟法第368條，判決如主文。
本案經檢察官丙○○到庭執行職務。
中    華    民    國    95    年    1     月    12    日
              刑事第八庭  審判長法  官  羅  得  村
                                法  官  巫  政  松
                                法  官  紀  文  勝
上列正本證明與原本無異。
不得上訴。
                                書記官  顏  子  良
中    華    民    國    95    年    1     月    13    日
附錄論罪科刑實體法條文：
刑法第三百二十一條：
犯竊盜罪而有左列情形之一者，處六月以上、五年以下有期徒刑
：
一  於夜間侵入住宅或有人居住之建築物、船艦或隱匿其內而犯
    之者。
二  毀越門扇、牆垣或其他安全設備而犯之者。
三  攜帶兇器而犯之者。
四  結夥三人以上而犯之者。
五  乘火災、水災或其他災害之際而犯之者。
六  在車站或埠頭而犯之者。
前項之未遂犯罰之。                                    Ｉ


司法院資訊處製作；財團法人民間司法改革基金會備份。
